【裁判字號】    98,台上,1292
【裁判日期】    980312
【裁判案由】    偽造有價證券
【裁判全文】
最高法院刑事判決            九十八年度台上字第一二九二號
上  訴  人  甲○○
上列上訴人因偽造有價證券案件，不服台灣高等法院中華民國九
十七年十二月八日第二審判決（九十七年度上訴字第五五六一號
，起訴案號：台灣板橋地方法院檢察署九十四年度偵字第二一０
五四號），提起上訴，本院判決如下：
    主  文
上訴駁回。
    理  由
按不服地方法院之第一審判決而上訴者，應向管轄第二審之高等
法院為之。第二審上訴書狀應敘述具體理由，第二審法院認為上
訴書狀未敘述理由者，應以判決駁回之。刑事訴訟法第三百六十
一條第一項、第二項、第三百六十七條前段分別定有明文。所謂
不服第一審判決之具體理由，必係依據卷內既有訴訟資料或提出
新事證，指摘或表明第一審判決有何採證認事用法或量刑等足以
影響判決本旨之不當或違法，而構成應予撤銷之具體事由，始克
當之；倘僅泛言原判決認定事實錯誤、違背法令或量刑失入，而
未依上揭意旨指出具體事由，或形式上雖已指出具體事由，該事
由縱使屬實，亦不足以認為原判決有何不當或違法者，皆難謂係
具體理由，俾與第二審上訴制度旨在請求第二審法院撤銷、變更
第一審不當或違法之判決，以實現個案救濟之立法目的相契合。
本件原判決以上訴人甲○○提起第二審上訴，其上訴書狀僅稱：
第一審判決量刑過重，楊雅婷被害部分，純屬楊雅惠個人之行為
，丙○○被害部分，係經丙○○同意以其身分證辦理行動電話，
至以丙○○名義申辦信用卡、現金卡使用，均係行動電話通訊業
承辦人所為，與其無涉云云，雖形式上已提出上訴理由，惟並未
具體敘述第一審判決有何違法或不當情形，即與未敘述具體理由
無異，因認其第二審上訴為不合法，不待其到庭陳述，逕依刑事
訴訟法第三百六十七條前段、第三百七十二條，駁回其在第二審
之上訴，核無不合。上訴意旨略稱：楊雅惠冒充其姐楊雅婷（嗣
改名乙○○）偽以身分證遺失為由重領身分證一事，上訴人之配
偶游家雯、朋友鄭坤源均可證明上訴人未一同前往辦理；上訴人
祇善意介紹嘉詳公司出售機車給冒名楊雅婷之楊雅惠而已，該公
司負責人綽號「建龍」者可以證明；丙○○同意借行動電話晶片
給上訴人，上訴人遂請朋友莊景任代辦行動電話，莊景任擅自申
辦信用卡、現金卡，並據以簽帳消費或預借現金一事，上訴人全
不知情，莊景任可以證明。第一審不採上訴人以上各辯解，亦未
傳喚有利上訴人之證人，請求重新審理，以還清白云云。惟上訴
人於第一審承認所有犯行，且未主張及請求調查證人游家雯、鄭
坤源、「建龍」與莊景任等人，其提出之第二審上訴理由書狀亦
未敘述具體之上訴理由，主張有何有利之證據、證人可供調查，
至本院始為此主張，自非合法之第三審上訴理由。是本件上訴意
旨，對於原判決究竟如何違背法令，並未依據卷內資料為具體指
摘，徒憑己見，任意指摘，難謂已符合首揭法定上訴要件，應認
其偽造有價證券及偽造私文書部分之上訴違背法律上之程式，予
以駁回。得上訴三審之罪既經程序駁回，其餘牽連使公務員登載
不實等輕罪部分，無從併為審判，同應駁回。
據上論結，應依刑事訴訟法第三百九十五條前段，判決如主文。
中    華    民    國  九十八  年    三    月   十二   日
                      最高法院刑事第十二庭
                          審判長法官  石  木  欽
                                法官  洪  佳  濱
                                法官  呂  丹  玉
                                法官  段  景  榕
                                法官  林  茂  雄
      本件正本證明與原本無異
                                      書  記  官
中    華    民    國  九十八  年    三    月   十八   日
                                                      Ｅ


司法院資訊處製作；財團法人民間司法改革基金會備份。
